# 陈老师俺又来了关于不能转至损益的其他综合收益

提问人：泡菜妹 时间：2016-03-30 20:15:24
2015 年 计学最要第 77 页第一段最后一句话，针对投资方根据被投资单位设定收益性质的离职后福利计划确认的其他综合收益在后续处置或终止采用权益法和算是，该部分其他综合收益不允许转回至损益，但可以在权益范围内转移这些在其他综合收益中确认的金额。请问陈老师，如何在权益范围内转移这些金额，这个处理方式具体是指啥呢？

回答人：chenyiwei
《企业会计准则解释第 7 号》第二条已经明确：
二、重新计量设定受益计划净负债或者净资产所产生的变动应计入其他综合收益，后续会计期间应如何进行会计处理？ 　　答：该问题主要涉及《企业会计准则第 9 号——职工薪酬》等准则。 　　重新计量设定受益计划净负债或者净资产的变动计入其他综合收益，在后续会计期间不允许转回至损益，在原设定受益计划终止时应当在权益范围内将原计入其他综合收益的部分全部结转至未分配利润。计划终止，指该计划已不存在，即本企业已解除该计划所产生的所有未来义务。